【裁判字號】    89,上易,459
【裁判日期】    890302
【裁判案由】    傷害
【裁判全文】
臺灣高等法院刑事判決                  八十九年度上易字第四五九號
    上  訴  人  臺灣臺北地方法院檢察署檢察官
    被      告  乙○○
右上訴人因被告傷害案件，不服臺灣台北地方法院八十八年度易字第八六四號，中華
民國八十八年十一月十八日第一審判決（起訴案號：臺灣台北地方法院檢察署八十八
年度偵字第一一五七號）提起上訴，本院判決如左：
    主  文
上訴駁回。
    事  實
一、乙○○前曾於民國八十六年間因放火燒燬建築物案件，經臺灣士林地方法院判處
    有期徒刑二年，緩刑五年，於緩刑期間，仍不知悔改，於八十七年六月十七日凌
    晨零時許，在台北縣新店市○○路一二一號碧潭飯店內，因其女友邱春美電請甲
    ○○前去付房租費，為此乙○○與甲○○發生口角而起爭執，乙○○竟基於傷害
    之犯意，以口咬甲○○之左手食指，造成甲○○左手食指咬斷傷（於遠位指端截
    斷，經治療後已接合）。
二、案經甲○○訴由臺灣臺北地方法院檢察署檢察官偵查起訴。
    理  由
一、右揭事實，業據被告乙○○於偵審時坦承不諱，經核與告訴人甲○○指訴之情節
    相符，而甲○○被咬後受左手食指咬斷傷，於遠位指端截斷，經治療後已接合，
    亦有馬偕紀念醫院診斷證明書一份附卷可稽，本件事證明確，被告犯行洵堪認定
    。
二、核被告乙○○所為，係犯刑法第二百七十七條第一項之傷害罪。原審以被告罪證
    明確，適用刑法第二百七十七條第一項、第四十一條、罰金罰鍰提高標準條例第
    一條前段、第二條之規定，並審酌被告犯罪之動機、目的、犯罪時所受之刺激、
    犯罪之手段及其品行、智識程度、犯罪所生之損害及其犯罪後坦承犯行之態度，
    雖已賠償告訴人新台幣二萬元，惟尚未達成和解等一切情狀，量處有期徒刑四月
    ，並諭知如易科罰金，以三百元折算一日，以示懲儆。認事用法並無不合，量刑
    亦屬適當，檢察官上訴意旨援引告訴人之請求，指被告手段兇殘，事後無悔意，
    告訴人受傷醫藥無著，認原審量刑過輕云云。惟查本件被告雖口咬告訴人致告訴
    人左手食指於遠位指端截斷之傷害，惟告訴人經治療後食指已縫合，此經告訴人
    陳述明確，本院參酌被告犯罪之動機、目的、犯罪時所受之刺激、犯罪之手段及
    其品行、智識程度、犯罪所生之損害及被告犯罪後坦承犯行之態度，並已賠償告
    訴人新台幣二萬元等情，認原審量刑尚屬適當，檢察官上訴意旨仍執前詞指摘原
    判決不當，為無理由，應予駁回。
據上論斷，應依刑事訴訟法第三百六十八條，判決如主文。
本案經檢察官吳慎志到庭執行職務。
中    華    民    國    八十九    年      三        月        二        日
                            臺灣高等法院刑事第十七庭
                                審判長法  官  陳  正  雄
                                      法  官  林  勤  純
                                      法  官  許  錦  印
右正本證明與原本無異。
不得上訴。
                                      書記官  黃  德  煌
中    華    民    國    八十九    年      三        月        九        日
附錄：本案論罪科刑法條全文
４害人之身體或健康者，處三年以下有期徒刑，拘役或一千元以下罰金。
犯前項之罪，因而致人於死者，處無期徒或七年以上有期徒刑，致重傷者，處三年以
上、十年以下有期徒刑。


司法院資訊處製作；財團法人民間司法改革基金會備份。
